臺灣高等法院刑事判決
108年度上訴字第3310號
上  訴  人  
即  被  告  呂濠志


上列上訴人因詐欺等案件，不服臺灣士林地方法院108年度金訴
字第81號，中華民國108年8月30日第一審判決（起訴案號：臺灣
士林地方檢察署106年度偵字第15421號），提起上訴，本院判決
如下：
    主  文
原判決有罪部分撤銷。
呂濠志犯如附表一所示之罪，各處該附表編號本院判決主文欄所
示之刑及沒收。應執行有期徒刑參年。
    犯罪事實
一、呂濠志於民國106年6月間，加入「小K」等3人以上不詳姓名
    之成年人共組之詐欺集團（呂濠志參與犯罪組織部分業經另
    案起訴審理中），並基於三人以上共同詐欺取財，及隱匿特
    定犯罪所得所在、去向之洗錢犯意聯絡，先由所屬詐騙集團
    成員分別於如附表一編號1至10所示時間、以各該編號所示
    手法向各被害人行騙，使各該被害人陷於錯誤，依指示匯款
    至詐欺集團所掌控之人頭帳戶內（各被害人匯款之時間、金
    額及帳戶，均詳如附表一所示）。呂濠志再持「小K」交付
    之上開金融帳戶提款卡於如附表二所示時、地領款，復將領
    得款項連同提款卡交付「小K」所指示前來收款之人，以此
    方式迂迴層轉，隱匿該詐欺之犯罪所得之所在、去向，呂濠
    志並自每次提領之款項中扣取百分之2作為其報酬（各次取
    得之報酬詳如附表一所示）。嗣經附表一所示之人察覺受騙
    而報警，經警調閱自動櫃員機監視器影像後循線查悉上情。
二、案經附表一所示之告訴人訴由臺北市政府警察局中山分局報
    告臺灣士林地方檢察署檢察官偵查起訴。
    理  由
壹、程序方面
一、審理範圍
　　檢察官起訴被告呂濠志共同詐欺被害人蕭樹蘭、鄭微磐部分
    （即起訴書附表1編號5、6）經原審以重行起訴為由而諭知
    公訴不受理，被告雖表明全部上訴，但於本院審理時已具狀
    撤回前開公訴不受理部分之上訴，故本院僅就原審判決諭知
    有罪部分審理。
二、證據能力
　　本判決認定事實所引用之供述及非供述證據，並無證據證明
    係公務員違背法定程序所取得，且經檢察官、上訴人即被告
    呂濠志對於證據能力均無異議（本院卷第184至192頁），本
    院審酌該等證據資料製作時之情況，亦無違法不當及證明力
    明顯過低之瑕疵，認作為證據應屬適當，依刑事訴訟法第15
    8條之4反面解釋及第159條至第159條之5規定，均有證據能
    力。
貳、實體方面
一、認定犯罪事實所憑之證據及理由
　㈠訊據被告呂濠志於警詢、偵查、原審及本院審理時坦承持「
    小K」交付之上開金融帳戶提款卡於如附表二所示時、地領
    款，復將領得款項連同提款卡交付「小K」所指定前來收款
    之人，可自每次提領之款項中扣取百分之2作為報酬等情不
    諱（偵卷第20至38頁、第470至472頁，原審金訴字卷第437
    至440頁，本院卷第184頁、第244頁），並有如附表一編號1
    至10證據出處欄所示關於各被害人受騙匯款及附表二編號1
    至5證據出處欄所示關於被告提領被害人匯入款項之各項證
    據資料在卷可憑。
　㈡按共同正犯之數行為人，在合同意思範圍以內，各自分擔犯
    罪行為之一部，相互利用他人之行為，以達其犯罪目的者，
    即應對全部發生之結果，共同負責。共同正犯之成立，祇須
    具有犯意之聯絡及行為之分擔，既不問犯罪動機起於何人，
    亦不必每一階段均有參與。其意思之聯絡不限於事前有協議
    ，僅於行為當時有共同犯意之聯絡者，亦屬之。而表示之方
    法，不以明示通謀為必要，即相互間有默示之合致，亦無不
    可。且意思之聯絡，不以數人間直接發生者為限，即有間接
    之聯絡者，亦包括在內；如甲分別邀約乙、丙犯罪，雖乙、
    丙間彼此並無直接之聯絡，仍無礙共同正犯之成立。觀諸本
    案犯罪手法，被告所參與之集團，其成員係以詐騙他人金錢
    獲取不法所得為目的，而分別撥打電話詐騙被害人或負責上
    下聯繫、指派工作、自車手處收領贓款，被告則擔任車手，
    持所取得人頭帳戶之金融卡提領被害人遭詐騙款項、上繳款
    項，被告與該集團成員間在合同意思範圍內，各自分擔犯罪
    行為之一部，並相互利用他人之行為，以達犯罪之目的，參
    諸上開說明，足認被告確具共同意圖為自己不法所有，犯三
    人以上共同詐欺取財之犯意聯絡與行為分擔。被告於本院審
    理時雖辯稱：因為積欠小K債務，無力償還，故遭小K威脅，
    被逼迫擔任車手領款還債云云，但查被告於警詢時供稱：擔
    任車手之原因為剛好缺錢，於偵查時稱我先認識小K，他說
    有賺錢的門路，我正好離開家裡要用錢，他有跟我說明是詐
    騙款項，我就加入等語（偵卷第38頁、第472頁），從未提
    及遭人脅迫擔任車手之事。況且縱有債務需清償，但還款之
    方式並非僅擔任車手一途，且依卷附提款監視錄影畫面及被
    告所述領款、交款之過程，均未遭人押解限制自由，則被告
    顯係本於自己自由意思選擇加入集團負責車手之工作以賺取
    不法報酬，不論是否用於償債，無關其個人犯罪行為之成立
    及責任之減免，其上開臨訟卸責之詞，並無可採。
　㈢又洗錢防制法業於105年12月28日修正公布，並於106年6月28
    日生效施行（下稱新法）。修正前該法（下稱舊法）第1 條
    揭櫫之立法目的為「防制洗錢，追查重大犯罪」，而本次修
    法後修正為「為防制洗錢，打擊犯罪，健全防制洗錢體系，
    穩定金融秩序，促進金流之透明，強化國際合作」，其立法
    目的及保護法益，已自單純國家對重大（特定）犯罪之追訴
    及處罰，擴增至防制洗錢體系之健全、金融秩序之穩定及透
    明金流軌跡之建置。至於洗錢犯罪本質在於影響合法資本市
    場並阻撓偵查，且洗錢之行為包含處置（即將犯罪所得直接
    予以處理）、多層化（即為使偵查機關難以追查金流狀況，
    以迂迴層轉、化整為零之多層化包裝方式，掩飾或隱匿特定
    犯罪所得）及整合（即收受、持有或使用他人犯罪所得，使
    該犯罪所得披上合法之外衣，回歸正常金融體系）等各階段
    行為，其模式不祗一端，故為澈底打擊洗錢犯罪，新法乃參
    照相關國際標準建議及公約之洗錢行為定義，將洗錢行為之
    處置、多層化及整合等各階段，全部納為洗錢行為，而於新
    法第2條規定：「本法所稱洗錢，指下列行為：一、意圖掩
    飾或隱匿特定犯罪所得來源，或使他人逃避刑事追訴，而移
    轉或變更特定犯罪所得。二、掩飾或隱匿特定犯罪所得之本
    質、來源、去向、所在、所有權、處分權或其他權益者。三
    、收受、持有或使用他人之特定犯罪所得。」以求與國際規
    範接軌。從而，行為人對於特定犯罪所得，基於洗錢之犯意
    ，參與整體洗錢過程中任一環節之處置、分層化或整合行為
    ，致生新法所保護法益之危險者，即應屬新法所欲禁絕之洗
    錢行為，至該行為是否已使特定犯罪所得轉換成合法來源之
    財產，則非所問。而上開第1款之洗錢行為，祗以有掩飾或
    隱匿特定犯罪所得來源之意圖，與「移轉」或「變更」特定
    犯罪所得之行為，即為已足，不以有掩飾或隱匿特定犯罪所
    得來源之行為為必要。所稱「移轉特定犯罪所得」，係指將
    刑事不法所得移轉予他人，以達成隱匿效果而言；所謂「變
    更特定犯罪所得」，乃指將刑事不法所得之原有法律或事實
    上存在狀態予以變更而達成隱匿效果。至所意圖隱匿者究為
    自己、共同正犯或他人之特定犯罪所得來源，皆非所問。又
    上述第2款之洗錢類型，固多以迂迴曲折之方式輾轉為之，
    但不以透過多層之交易活動為限，且掩飾或隱匿之管道是否
    為共同正犯或其他第三人，亦可不問。因而過往實務見解認
    為，行為人對犯特定犯罪所得之財物或利益作直接使用或消
    費之處分行為，或僅將自己犯罪所得財物交予其他共同正犯
    ，祗屬犯罪後處分或移轉贓物之行為，非本條例所規範之洗
    錢行為，已與新法所規定之洗錢態樣有所扞格。蓋行為人如
    意圖掩飾或隱匿特定犯罪所得來源，而將特定犯罪所得直接
    消費處分，或移轉交予其他共同正犯予以隱匿，甚或交由共
    同正犯以虛假交易外觀掩飾不法金流移動，依新法規定，皆
    已侵害新法之保護法益，係屬新法第2條第1 或2款之洗錢行
    為，尚難單純以不罰之犯罪後處分贓物行為視之(最高法院1
    08年度台上字第3993號判決意旨參照)。本案被告所參與之
    加重詐欺罪，為洗錢防制法第3條第1款所稱之特定犯罪，觀
    其犯罪手法，係先由不詳同夥施以詐術，且指定將詐騙所得
    之款項匯至人頭帳戶，再通知被告提領，將領得贓款交由其
    他成員取走，製造金流斷點，使司法機關難以溯源追查犯罪
    所得之蹤跡與後續犯罪所得持有者，以達隱匿特定犯罪所得
    之所在及去向。被告具備通常智識程度，對於藉此種迂迴之
    提領交款方式，顯與一般持自己之金融卡操作自動櫃員機交
    易之常情不合，其對於藉此得以掩飾或隱匿特定犯罪所得，
    當無不知之理，竟仍執意參與，分擔實行上開行為，是其與
    同夥集團成員間，有隱匿特定犯罪所得所在、去向之洗錢犯
    罪聯絡及行為分擔，亦屬明確。　　
　㈣綜上，本案事證明確，被告犯行堪予認定，應依法論科。　
二、論罪科刑及撤銷原判決之理由
　㈠核被告就附表一編號1至10所為，均係犯刑法第339條之4第1
    項第2款之三人以上共同詐欺取財罪及洗錢防制法第14條第1
    項之洗錢罪。檢察官認被告隱匿詐欺犯罪所得之去向係犯洗
    錢防制法第15條第1項第2款之特別洗錢罪，容有未洽，併予
    更正。被告所犯附表一編號1至10所示犯行，與小K等同案詐
    欺集團成員間有犯意聯絡、行為分擔，均應論以共同正犯。
　㈡被告前開所犯加重詐欺取財罪及一般洗錢罪，係在同一犯罪
    決意及預定計畫下所為，因果歷程並未中斷，應僅認係一個
    犯罪行為，係以一行為觸犯數罪名，為想像競合犯，依刑法
    第55條之規定，均從一重各論以刑法第339條之4第1項第2款
    之三人以上共同犯詐欺取財罪。又被告所參與者雖屬犯罪組
    織，但關於被告加入同一組織詐騙另件被害人，涉犯組織犯
    罪條例第3條第1項後段之參與犯罪組織罪部分，經檢察官另
    案偵查起訴，並經臺灣臺北地方法院以107年度訴字第889號
    案審理中，且檢察官於本案亦未起訴，當不再重複審理組織
    犯罪條例第3條第1項後段之參與犯罪組織罪，併此敘明。
　㈢被告與上揭詐欺集團成員共犯如附表一編號1至10之加重詐欺
    取財罪，遭詐騙之被害人、詐騙時間、匯款金額、時間均有
    所不同，詐欺集團顯係基於各別犯意先後所為，被告就如附
    表一編號1至10犯行，屬犯意各別、行為互殊，應予分論併
    罰。
　㈣按想像競合犯之處斷刑，本質上係「刑之合併」。其所謂從
    一重處斷，乃將想像競合犯組成之評價上數罪，合併為科刑
    一罪，其所對應之刑罰，亦合併其評價上數罪之數法定刑，
    而為一個處斷刑。易言之，想像競合犯侵害數法益者皆成立
    犯罪，論罪時必須輕、重罪併舉論述，同時宣告所犯各罪名
    ，包括各罪有無加重、減免其刑之情形，亦應說明論列，量
    刑時併衡酌輕罪部分量刑事由，評價始為充足，然後依刑法
    第55條前段規定「從一重處斷」，非謂對於其餘各罪可置而
    不論。因此，法院決定處斷刑時，雖以其中最重罪名之法定
    刑，做為裁量之準據，惟於裁量其輕重時，仍應將輕罪合併
    評價在內(最高法院108年度台上字第4405、4408號判決意旨
    參照)。次按犯洗錢防制法第14條、15條之罪，在偵查或審
    判中自白者，減輕其刑，洗錢防制法第16條第2項分別定有
    明文。被告於本院審理時就所犯一般洗錢之構成要件事實，
    均自白不諱，合於洗錢防制法第16條第2項減輕其刑之規定
    。
　㈤原審因予論罪科刑，固非無見，惟查：被告上開所為，亦成
    立一般洗錢罪，已如前述，原判決認此部分不成立犯罪而不
    另為無罪諭知，即有未洽。被告上訴否認犯罪雖無可採，已
    經指駁如前，但原判決既有上開可議之處，應由本院撤銷改
    判。
　㈥爰審被告正值青年，非無謀生能力，不思以正當途徑獲取財
    物，竟加入詐騙集團，共同對他人為詐欺取財犯行，價值觀
    念顯然偏差，所為可議，其於本件擔任向車手收款之工作，
    尚非屬於詐欺集團指揮監督之核心地位，並酌以被告犯罪後
    坦承擔任車手提款之犯後態度，以及所造成被害人等損害程
    度，其中已與被害人張可新成立訴訟上和解而賠償其5,000
    元，此有和解筆錄、原審公務電話紀錄及匯款紀錄附卷可憑
    （原審審金訴字卷93至94頁，原審金訴字卷第445至447頁）
    ，並兼衡被告自述高職畢業，目前從事工地工作，經濟勉持
    之生活狀況（本院卷第245頁）等一切情狀，量處如主文所
    示之刑，並衡酌被告並非該詐欺集團之核心成員、各次犯罪
    時間集中在107年7月3日至5日，被告實際提領之時間則集中
    在同年月4日至5日，各次加重詐欺取財犯行所侵害之客體、
    被害法益雖非全然相同，然各次犯罪手段尚無二致，其犯罪
    類型之同質性較高，數罪對法益侵害之加重效應較低，斟酌
    其所犯上開各罪責任非難重複程度及對全體犯罪為整體之非
    難評價，暨前述各罪定應執行刑之外部界限（即各宣告刑中
    刑期最長之有期徒刑1年2月以上，各刑合併之刑期以下），
    依刑法第51條第5款規定，定其應執行刑有期徒刑3年。
　㈦沒收
　　被告稱其因本件犯行就其自身所獲得之報酬為附表一編號1
    至8、編號10所示提領所得百分之2現金，雖未扣案，且為被
    告供稱：提領款項的2%，作為還給「小K」的錢，現已還清
    ，還清後，「小K」會在提領款項的2%範圍內，給我做生活
    費等語（參見原審金訴字卷第439頁），足認該犯罪所得已
    屬於被告，仍應依刑法第38條之1第1項前段、第3項規定沒
    收之，並於全部或一部不能沒收或不宜執行沒收時，追徵其
    價額。又被告於原審與被害人張可新以5,000元成立訴訟上
    和解並給付完畢，此有和解筆錄及原審電話紀錄表各1紙附
    卷可憑（原審審金訴字卷第93至94頁、原審金訴字卷第445
    頁），則就被告所取得被害人張可新部分之犯罪所得即附表
    一編號9所示之598元，如再予沒收或追徵，即屬重覆執行而
    過苛，故此部分不予宣告沒收或追徵。至於其他被害人遭詐
    欺之不法犯罪所得已為「小K」等人取得，如上所述，並非
    由被告取得，自無庸就被告論罪部分宣告沒收。另扣案之IP
    HONE牌0000000000號行動電話1支及黑色上衣（紅色領子)1
    件雖為被告所有，惟並無證據證明係供本案犯罪所用之物，
    故不予宣告沒收，附此敘明。
據上論斷，應依刑事訴訟法第369條第1項前段、第364條、第299
條第1項前段，洗錢防制法第14條第1項、第16條第2項，刑法第1
1條前段、第28條、第339條之4第1項第2款、第55條、第51條第5
款、第38條之1第1項、第3項，刑法施行法第1條之1第1項，判決
如主文。
本案經檢察官陳姿雯提起公訴，檢察官陳孟黎到庭執行職務。
中　　華　　民　　國　　109 　年　　10　　月　　14　　日
                  刑事第六庭  審判長法　官  劉方慈
                                    法　官  朱嘉川
                                    法　官  許曉微
以上正本證明與原本無異。
如不服本判決，應於收受送達後20日內向本院提出上訴書狀，其
未敘述上訴之理由者並得於提起上訴後20日內向本院補提理由書
（均須按他造當事人之人數附繕本）「切勿逕送上級法院」。
                                    書記官  徐仁豐
中　　華　　民　　國　　109 　年　　10　　月　　14　　日
附錄：本案論罪科刑法條全文
中華民國刑法第339條之4
犯第339條詐欺罪而有下列情形之一者，處1年以上7年以下有期
徒刑，得併科1百萬元以下罰金：
一、冒用政府機關或公務員名義犯之。
二、三人以上共同犯之。
證、以廣播電視、電子通訊、網際網路或其他媒體等傳播工具，
前項之未遂犯罰之。
洗錢防制法第14條
有第2條各款所列洗錢行為者，處7年以下有期徒刑，併科新臺幣
500萬元以下罰金。
前項之未遂犯罰之。
前二項情形，不得科以超過其特定犯罪所定最重本刑之刑。 
附表一
編號 告訴人或被害人 遭詐騙時間  詐騙方式 匯款時間 匯款金額（新臺幣） 匯入帳戶 被告所取得之犯罪所得（小數點以下無條件捨去） 證據出處 （關於告訴人遭詐騙匯款部分） 本院判決主文  1 告訴人葉大嘉 106年7月3日11時許 詐欺集團謊稱係葉大嘉之友，並稱急需用錢為由，葉大嘉不疑有他而匯款  106年7月3日12時17分 20萬 板橋文化路郵局帳號000-00000000000000號 1,396元 【（19,000+900+20,000+20,000+9,900）*2%=1,396】 1、證人即告訴人葉大嘉於警詢證述（偵卷第110至112頁） 2、彰化銀行106年7月3日、106年7月4日匯款回條聯各1紙（偵卷第122頁） 3、中華郵政股份有限公司板橋郵局108年1月9日板營字第1089500008號函暨附件00000000000000帳戶之歷史交易明細（偵卷第512至513頁） 4、臺灣中小企業銀行國內作業中心108年1月3日108忠法查密字第299號函暨附件帳戶00000000000歷史交易明細（偵卷第527至527-1頁） 呂濠志犯三人以上共同詐欺取財罪，處有期徒刑壹年貳月。未扣案之犯罪所得新臺幣壹仟參佰玖拾陸元沒收之，於全部或一部不能沒收或不宜執行沒收時，追徵其價額。     106年7月4日14時28分 5萬 台灣企銀帳號000-00000000000號      2 告訴人王伊岑 106年7月5日21時5分許 詐欺集團謊稱王伊岑網購下單，因系統有誤致重複下訂，王伊岑不疑有他依指示操作ATM  106年7月5日21時52分 8,320  臺灣銀行000-000000000000號 1,300元 【（20,000+19,000+20,000+6,000）*2%=1,300】 1、證人即告訴人王伊岑於警詢證述（偵卷第126至128頁） 2、臺灣銀行左營分行108年1月2日左營營字第10800000151號函暨附件帳戶：000000000000歷史交易明細（偵卷第515至516頁） 呂濠志犯三人以上共同詐欺取財罪，處有期徒刑壹年貳月。未扣案之犯罪所得新臺幣壹仟參佰元沒收之，於全部或一部不能沒收或不宜執行沒收時，追徵其價額。     106年7月5日21時54分 29,912          106年7月5日21時55分 466元          106年7月5日22時15分 25,985       3 告訴人林維中 106年7月5日21時許 詐欺集團謊稱林維中在臉書上訂貨系統有誤，林維中不疑有他依指示操作ATM 106年7月5日21時17分 29,985 臺灣銀行000-000000000000號 660元 【（20,000+13,000）*2%=660】 1、證人即告訴人林維中於警詢證述（偵卷第139至141頁） 2、郵政自動櫃員機交易明細表1紙（偵卷第146頁）、台新銀行自動櫃員機交易明細表1紙（偵卷第147頁） 3、臺灣銀行左營分行108年1月2日左營營字第10800000151號函暨附件帳戶：000000000000歷史交易明細（偵卷第515至516頁）　  　  呂濠志犯三人以上共同詐欺取財罪，處有期徒刑壹年貳月。未扣案之犯罪所得新臺幣陸佰陸拾元沒收之，於全部或一部不能沒收或不宜執行沒收時，追徵其價額。     106年7月5日21時26分 3,985      4 告訴人徐家曼 106年7月5日21時30分許 詐欺集團謊稱徐家曼前在網路購物，因內部人員疏失，誤設為分期約定轉帳，致徐家曼不疑有他依指示操作ATM 106年7月5日22時24分 22,123 臺灣銀行000-000000000000號 608元 【（20,000+10,000+400）*2%=608】 1、證人即告訴人徐家曼於警詢證述（偵卷第155至156頁） 2、郵政自動櫃員機交易明細表2紙（偵卷第160頁） 3、臺灣銀行左營分行108年1月2日左營營字第10800000151號函暨附件帳戶：000000000000歷史交易明細（偵卷第515至516頁）　 呂濠志犯三人以上共同詐欺取財罪，處有期徒刑壹年貳月。未扣案之犯罪所得新臺幣陸佰零捌元沒收之，於全部或一部不能沒收或不宜執行沒收時，追徵其價額。     106年7月5日22時28分 7,724      5 告訴人吳逢卿 106年7月4日17時時22分許 詐欺集團謊稱吳逢卿網路購物設定錯誤，吳逢卿不疑有他依指示操作ATM 106年7月4日18時27分 3,412 台灣企銀帳號000-00000000000 號 62元 【（3,000+100）*2%=62】 1、證人即告訴人吳逢卿於警詢證述（偵卷第326至329頁） 2、郵政自動櫃員機交易明細表1紙（偵卷第331頁） 3、臺灣中小企業銀行國內作業中心108年1月3日108忠法查密字第299號函暨附件帳戶00000000000歷史交易明細（偵卷第527至527-1頁） 　 呂濠志犯三人以上共同詐欺取財罪，處有期徒刑壹年貳月。未扣案之犯罪所得新臺幣陸拾貳元沒收之，於全部或一部不能沒收或不宜執行沒收時，追徵其價額。  6 告訴人張軒君 106年7月4日21時48分許 詐欺集團謊稱張軒君網路購物因工作人員疏失，致告訴人張軒君之帳戶將被分期扣款，張軒君不疑有他依指示操作ATM 106年7月4日21時48分 49,985 彰化銀行00000000000000號 999元 【（20,000+20,000+9,985）*2%=999.7】 備註：原判決誤算為1,000元，應予更正 1、證人即告訴人張軒君於警詢證述（偵卷第333至335頁） 2、彰化商業銀行股份有限公司作業處108年1月4日彰作管字第10820000019號函暨附件帳戶：00000000000000歷史交易明細（偵卷第545至546頁） 呂濠志犯三人以上共同詐欺取財罪，處有期徒刑壹年貳月。未扣案之犯罪所得新臺幣玖佰玖拾玖元沒收之，於全部或一部不能沒收或不宜執行沒收時，追徵其價額。  7 告訴人邢欣政 106年7月4日20時28分許 詐欺集團謊稱邢欣政先前網路購物因人員疏失誤設分期約定轉帳，邢欣政不疑有他，依指示操作ATM 106年7月4日21時38分  29,985 彰化銀行帳號000-00000000000000號 1,494元 【（20,000+4,000+20,000+10,700+20,000）*2%=1494】 1、證人即告訴人邢欣政於警詢證述（偵卷第344至346頁） 2、台新銀行自動櫃員機交易明細表2紙（偵卷第356頁） 3、彰化商業銀行股份有限公司作業處108年1月4日彰作管字第10820000022號函暨附件帳戶：00000000000000歷史交易明細（偵卷第530至533頁） 呂濠志犯三人以上共同詐欺取財罪，處有期徒刑壹年貳月。未扣案之犯罪所得新臺幣壹仟肆佰玖拾肆元沒收之，於全部或一部不能沒收或不宜執行沒收時，追徵其價額。     106年7月4日22時25分 29,985         106年7月4日22時28分 12,985      8 告訴人葉韋志 106年7月4日20時41分許 詐欺集團謊稱葉韋志先前購物刷卡扣款有誤，業韋志不疑有他，依指示操作ATM 106年7月4日21時55分 29,000 彰化銀行帳號000-00000000000000號 460元 【（20,000+3,000）*2%=460】 1、證人即告訴人葉韋志於警詢證述（偵卷第363至365頁） 2、彰化銀行自動櫃員機交易明細表1紙（偵卷第367頁） 3、彰化商業銀行股份有限公司作業處108年1月4日彰作管字第10820000022號函暨附件帳戶：00000000000000歷史交易明細（偵卷第530至533頁） 呂濠志犯三人以上共同詐欺取財罪，處有期徒刑壹年貳月。未扣案之犯罪所得新臺幣肆佰陸拾元沒收之，於全部或一部不能沒收或不宜執行沒收時，追徵其價額。 9 告訴人張可新 106年7月4日19時59分許 詐欺集團謊稱張可新之前購物，因工作人員設定錯誤，張可新不疑有他，依指示操作ATM 106年7月4日20時50分 29,985 彰化銀行帳號000-0000000000000000號 598元 【（20,000+9,900）*2%=598】  備註：已和解賠償 1、證人即告訴人張可新於警詢證述（偵卷第370至372頁） 2、中國信託銀行自動櫃員機交易明細表1紙（偵卷第378頁） 3、彰化商業銀行股份有限公司作業處108年1月4日彰作管字第10820000022號函暨附件帳戶：00000000000000歷史交易明細（偵卷第530至533頁） 呂濠志犯三人以上共同詐欺取財罪，處有期徒刑壹年貳月。  10 告訴人陳文昌 106年7月3日上午11時12分許 詐欺集團謊稱陳文昌之同學，並稱須向陳文昌周轉，陳文昌不疑有他，依指示操作ATM 106年7月3日1424 20萬 彰化銀行帳號000-00000000000000號 218元 【（10,000+900）*2%=218】 1、證人即告訴人陳文昌於警詢證述（偵卷第381至383頁） 2、彰化銀行存款憑條1紙（偵卷第387頁） 3、彰化商業銀行股份有限公司作業處108年1月4日彰作管字第10820000022號函暨附件帳戶：00000000000000歷史交易明細（偵卷第530至533頁） 呂濠志犯三人以上共同詐欺取財罪，處有期徒刑壹年貳月。未扣案之犯罪所得新臺幣貳佰壹拾捌元沒收之，於全部或一部不能沒收或不宜執行沒收時，追徵其價額。 
附表二：
編號   提款時間 (依監視器畫面)  提款地點 提款金額 (均扣除手續費)   提款銀行帳號 被害人 證據出處 （關於被告提領被害人款項部分）  1 106年7月4日00時04分06秒 臺北市○○區○○○路000○0號統一超商 19,000  板橋文化路郵局0000000000000000號 葉大嘉 1、106年7月4日凌晨0時3分統一超商【臺北市○○區○○○路000○0號】監視器翻拍照片1紙（偵卷第83頁上方） 2、106年7月4日凌晨0時8分OK超商【臺北市○○區○○○路000○000號】監視器翻拍照片1紙（偵卷第86頁上方） 3、中華郵政股份有限公司板橋郵局108年1月9日板營字第1089500008號函暨附件00000000000000帳戶之歷史交易明細（偵卷第512至513頁）　   106年7月4日00時8分09秒 臺北市○○區○○○路000○000號1樓OK超商 900 （手續費5元）     2 106年7月5日21時30分49秒 臺北市○○區○○街0號統一超商 20,000  臺灣銀行左營分行帳號000000000000000號 林維中 1、106年7月5日晚上9時58分統一超商【臺北市○○區○○街00○0號】監視器翻拍照片1紙（偵卷第83頁下方） 2、106年7月5日晚上9時59分統一超商【臺北市○○區○○街00○0號】監視器翻拍照片2張（偵卷第84頁） 3、臺灣銀行左營分行108年1月2日左營營字第10800000151號函暨附件帳戶：000000000000歷史交易明細（見106偵15421卷第515至516頁）  106年7月5日21時31分49秒  13,000      106年7月5日21時58分20秒 臺北市○○區○○街00○0號統一超商  20,000   王伊岑   106年7月5日21時59分27秒  19,000      106年7月5日22時23分18秒 臺北市○○區○○街0號統一超商 20,000      106年7月5日22時24分13秒  6,000      106年7月5日22時35分46秒  20,000   徐家曼   106年7月5日22時36分37秒  10,000      106年7月5日23時16分15秒 臺北市○○區○○○路000號及362號統一超商 400     3 106年7月4日14時47分 臺北市○○區○○○路000○000號1樓OK超商 20,000  台灣企銀000-00000000000號 葉大嘉 1、106年7月4日下午2時47分OK超商【臺北市○○區○○○路000○000號】監視器翻拍照片1紙（偵卷第86頁下方） 2、106年7月4日下午2時49分OK超商【臺北市○○區○○○路000○000號】監視器翻拍照片1紙（偵卷第87頁上方） 3、臺灣中小企業銀行國內作業中心108年1月3日108忠法查密字第299號函暨附件帳戶00000000000歷史交易明細（偵卷第527至527-1頁）　   106年7月4日14時48分  20,000      106年7月4日14時48分  9,900      106年7月4日18時32分  3,000   吳逢卿 1、106年7月4日晚上6時32分OK超商【臺北市○○區○○○路000○000號】監視器翻拍照片1紙（偵卷第90頁下方） 2、106年7月4日晚上8時38分OK超商【臺北市○○區○○○路000○000號】監視器翻拍照片1紙（偵卷第91頁上方） 3、臺灣中小企業銀行國內作業中心108年1月3日108忠法查密字第299號函暨附件帳戶00000000000歷史交易明細（偵卷第527至527-1頁）  106年7月4日20時38分  100      4 106年7月4日21時52分33秒 臺北市○○區○○○路000○000號1樓OK超商 20,000  彰化銀行00000000000000000號 張軒君 1、106年7月4日晚上9時52分OK超商【臺北市○○區○○○路000○000號】監視器翻拍照片1紙（偵卷第92頁下方） 2、彰化商業銀行股份有限公司作業處108年1月4日彰作管字第10820000019號函暨附件帳戶：00000000000000歷史交易明細（偵卷第545至546頁）  106年7月4日21時53分00秒  20,000      106年7月4日21時53分36秒  9,985      5 106年7月4日00時03分23秒 臺北市○○區○○○路000○0號統一超商 10,000 彰化銀行000-0000000000000000號 陳文昌 1、106年7月4日凌晨0時3分統一超商【臺北市○○區○○○路000○0號】監視器翻拍照片1紙（偵卷第83頁上方）、106年7月4日凌晨0時6分OK超商【臺北市○○區○○○路000○000號】監視器翻拍照片1紙（偵卷第85頁下方） 2、106年7月4日晚上9時43分OK超商【臺北市○○區○○○路000○000號】監視器翻拍照片1紙（偵卷第92頁上方）、106年7月4日晚上9時58分OK超商【臺北市○○區○○○路000○000號】監視器翻拍照片1紙（偵卷第93頁上方） 3、106年7月4日晚上10時32分OK超商【臺北市○○區○○○路000○000號】監視器翻拍照片1紙（偵卷第94頁上方） 4、彰化商業銀行股份有限公司作業處108年1月4日彰作管字第10820000022號函暨附件帳戶：00000000000000歷史交易明細（偵卷第530至533頁）　   106年7月4日00時06分42秒 臺北市○○區○○○路000○000號1樓OK超商 900      106年7月4日21時01分37秒  20,000   張可新   106年7月4日21時02分15秒  9,900      106年7月4日21時43分47秒  20,000   邢欣政   106年7月4日21時44分35秒  4,000      106年7月4日21時57分50秒  20,000      106年7月4日21時58分22秒  10,700      106年7月4日22時32分36秒  20,000      106年7月4日22時33分01秒  20,000   葉韋志   106年7月4日22時33分54秒  3,000